Config:
  hfst:
    Gen: ../../../src/generator-gt-norm.hfst
    Morph: ../../../src/analyser-gt-norm.hfst
  xerox:
    Gen: ../../../src/generator-gt-norm.xfst
    Morph: ../../../src/analyser-gt-norm.xfst
    App: lookup

Tests:

# todo:
# Proofread the gold standard (below)
# Then: run analyser, then correct. 


  Noun - peäʹss u-stem: # 'birch bark/ tuohi': # Noun - full paradigm
    peäʹss+N+Sg+Nom: peäʹss
    peäʹss+N+Sg+Gen: pieʹss
    peäʹss+N+Sg+Acc: pieʹss
    peäʹss+N+Sg+Ill: peässa
    peäʹss+N+Sg+Loc: pieʹssest
    peäʹss+N+Sg+Com: pieʹssin
    peäʹss+N+Ess:    peäʹssen
    peäʹss+N+Par:    peäʹssed
    peäʹss+N+Sg+Abe: [pieʹsstaa, pieʹsstää]
    peäʹss+N+Pl+Nom: pieʹss
    peäʹss+N+Pl+Gen: pieʹssi
    peäʹss+N+Pl+Acc: pieʹssid
    peäʹss+N+Pl+Ill: pieʹssid
    peäʹss+N+Pl+Loc: pieʹssin
    peäʹss+N+Pl+Com: pieʹssivuiʹm
    peäʹss+N+Pl+Abe: [pieʹssitaa, pieʹssitää]
